【裁判字號】    97,訴,1032
【裁判日期】    970513
【裁判案由】    毒品危害防制條例
【裁判全文】
臺灣板橋地方法院刑事判決              97年度訴字第1032號
公  訴  人  臺灣板橋地方法院檢察署檢察官
被      告  甲○○
上列被告因違反毒品危害防制條例案件，經檢察官提起公訴（96
年度毒偵字第9679號），本院依簡式審判程序判決如下：
    主  文
甲○○施用第一級毒品，累犯，處有期徒刑玖月。扣案之第一級
毒品海洛因壹包（驗餘毛重零點伍伍柒公克）沒收銷燬之。
    事  實
一、甲○○前因施用毒品案件，經裁定送強制戒治，於民國九十
    一年十一月八日停止強制戒治付保護管束，九十二年四月十
    五日保護管束期滿而執行強制戒治完畢，此次施用毒品犯行
    並經檢察官提起公訴，由本院以九十年度易字第九０號判決
    判處有期徒刑七月確定，並與其先前所犯之竊盜案罪定應執
    行刑有期徒刑一年四月，於九十二年四月一日縮短刑期假釋
    出獄，刑期至九十二年五月五日屆滿，其假釋未經撤銷，以
    已執行論。嗣又因施用第一級毒品案件，經本院以九十三年
    度訴第三號判決判處有期徒刑九月確定，於九十四年五月十
    五日縮短刑期執行完畢。其再因施用毒品、竊盜等案件，經
    法院分別判處有期徒刑十月、八月，嗣依法減為有期徒刑五
    月、四月，並經定應執行刑有期徒刑八月，甫於九十六年七
    月十六日執行完畢。詎猶不知悔改，基於施用第一級毒品海
    洛因之犯意，於九十六年十一月二十日中午十二時許，在臺
    北縣樹林市○○街某寺廟內，以將海洛因摻水注射之方式，
    施用海洛因一次。嗣於九十六年十一月二十一日上午九時許
    ，在臺北縣三峽鎮○○街一巷十號旁為警查獲，並扣得海洛
    因一包（毛重零點五八公克，驗餘毛重零點五五七公克）。
二、案經臺北縣政府警察局三峽分局移送臺灣板橋地方法院檢察
    署檢察官偵查起訴。本院於準備程序進行中，被告甲○○就
    被訴事實為有罪之陳述，經告知簡式審判程序之旨，並聽取
    公訴人、被告之意見後，本院合議庭裁定由受命法官獨任進
    行簡式審判程序。
    理  由
一、上揭犯罪事實，業據被告於本院準備程序、審理時均自白不
    諱，其於九十六年十一月二十一日為警查獲後採集之尿液檢
    體，經送驗結果，確呈嗎啡陽性反應，有臺灣檢驗科技股份
    有限公司濫用藥物尿液檢驗報告一份、代碼對照表一紙在卷
    可憑（見偵查卷第五十六頁、第三十六頁）。又警方於上開
    期日扣得之白色粉末一包，經送驗結果，確為海洛因，毛重
    零點五八公克，驗餘毛重零點五五七公克之事實，另有臺灣
    檢驗科技股份有限公司九十六年十二月十三日出具之濫用藥
    物檢驗報告書一份附卷供憑（見本院卷），復有前述海洛因
    一包扣案可證，足認被告之自白與事實相符。再者，被告前
    因施用毒品案件，經裁定送觀察、勒戒及強制戒治，於九十
    一年十一月八日停止強制戒治付保護管束，九十二年四月十
    五日保護管束期滿而執行強制戒治完畢乙節，有臺灣高等法
    院被告前案紀錄表一份在卷可考。從而被告於前次強制戒治
    執行完畢釋放後，五年內再犯施用第一級毒品罪，事證明確
    ，其犯行堪予認定。
二、核被告所為，係犯毒品危害防制條例第十條第一項之施用第
    一級毒品罪。其為施用而持有海洛因之低度行為，為施用之
    高度行為所吸收，不另論罪。被告前因施用毒品案件，由本
    院以九十年度易字第九０號判決判處有期徒刑七月確定，並
    與其先前所犯之竊盜罪定應執行刑有期徒刑一年四月，於九
    十二年四月一日縮短刑期假釋出獄付保護管束，刑期至九十
    二年五月五日屆滿，其假釋未經撤銷，以已執行論；嗣又因
    施用第一級毒品案件，經本院以九十三年度訴第三號判決判
    處有期徒刑九月確定，於九十四年五月十五日縮短刑期執行
    完畢；再因施用毒品、竊盜等案件，經法院分別判處有期徒
    刑十月、八月，嗣依法減為有期徒刑五月、四月，並經定應
    執行刑有期徒刑八月，甫於九十六年七月十六日執行完畢等
    情，有臺灣高等法院被告前案紀錄表一份在卷可考，其受有
    期徒刑之執行完畢，五年內故意再犯本件有期徒刑以上之罪
    ，為累犯，應依法加重其刑。被告施用海洛因之時間、地點
    ，業據被告於本院審理時供陳明確，起訴書就前者泛指為「
    於九十六年十一月二十一日中午十二時五分許經警採尿前回
    溯二十六小時內某時」，後者則記載為「在不詳處所」，皆
    稍有未洽，均應予更正。爰審酌被告素行非端，已有多次施
    用毒品前案紀錄，竟猶不知遠離毒害，顯然漠視法令之禁制
    ，惟坦承犯行之犯後態度，暨其犯罪之動機、目的、所生危
    害等一切情狀，量處如主文所示之刑。扣案之海洛因一包（
    毛重零點五八公克，驗餘毛重零點五五七公克），係被告與
    同時為警查獲之陳錦祥所共有，業據被告於本院審理時供陳
    明確，核與陳錦祥於警詢時陳稱之情節相符，爰依毒品危害
    防制條例第十八條第一項前段之規定諭知沒收銷燬之。
三、如不服本判決，得自收受送達之日起十日內，向本院提出上
    訴。
據上論斷，應依刑事訴訟法第二百七十三條之一第一項、第二百
九十九條第一項前段，毒品危害防制條例第十條第一項、第十八
條第一項前段，刑法第十一條前段、第四十七條第一項，判決如
主文。
本案由檢察官丙○○、乙○○提起公訴，經檢察官林珮菁到庭執
行職務。
中    華    民    國    97    年    5     月    13    日
                  刑事第九庭  法  官  劉元斐
上列正本證明與原本無異。
如不服本判決，應於判決送達後十日內敘明上訴理由，向本院提
出上訴狀（應附繕本）。
                              書記官  張懿端
中    華    民    國    97    年    5     月    13    日
附錄本案論罪科刑所引法條：
毒品危害防制條例第十條
施用第一級毒品者，處六月以上五年以下有期徒刑。
施用第二級毒品者，處三年以下有期徒刑。


司法院資訊處製作；財團法人民間司法改革基金會備份。
